# 母公司账务处理问题

提问人：Wings.of.piano 时间：2016-09-16 23:33:19
我还是想追问一句，具体如何操作能否举例，例如那种情况需要资本化，那种情况不能资本化

回答人：chenyiwei
请参考《瑞华研究 2010 ～ 2014 汇编》之“问题1-1-32（集团统贷统还的借款费用资本化问题）”、“问题1-1-33（合并报表和个别报表对利息资本化的处理问题）”。